# 请教关于加权平均净资产收益率的计算问题

提问人：xy007007 时间：2017-03-24 00:12:05
《公开发行证券的公司信息披露编报规则第 9 号——净资产收益率和每股收益的计算及披露（ 2010 年修订）》文件中，加权平均净资产收益率的计算公式如下：加权平均净资产收益率=P0/(E0＋NP÷2＋Ei×Mi÷M0–Ej×Mj÷M0±Ek×Mk÷M0)Ek为因其他交易或事项引起的、归属于公司普通股股东的净资产增减变动；Mk为发生其他净资产增减变动次月起至报告期期末的累计月数。关于这个“其他交易或事项引起的、归属于公司普通股股东的净资产增减变动”，主要指的什么呢？比如资产负债表中所有者权益项下的专项储备、一般风险准备算不算谢谢！

回答人：chenyiwei
专项储备的增减变动，由于其计提计入损益，与净利润直接相关，使用时的交易笔数又很多，为简化起见，建议也采用“全年发生额／2”纳入分母的加权计算。一般风险准备和盈余公积的计提都是股东权益内部结转，不影响加权平均净资产。另外其他综合收益的影响也建议采用“全年发生额／2”。这个Ek是无法完全列举的，应当主要是一些特殊的权益性交易事项，如收购少数股权等引起的权益变动。

提问人：noland 时间：2017-03-26 15:40:30
请教陈版，本年处置子公司，子公司净资产的减少是否属于：Ek为因其他交易或事项引起的、归属于公司普通股股东的净资产增减变动

回答人：chenyiwei
处置子公司不会导致该表的特殊计算，因为处置子公司的对价与相应净资产的差额是直接计入损益而不是调整权益的。

提问人：lichun6 时间：2018-02-21 22:12:43
陈版和各位老师新年好！
请教一个问题，假设 2016 年 11 月以发行股票的方式收购非同一控制下子公司100%股权，总价 5400 万，其中增加股本 540 万，增加资本公积 4860 万，计算加权平均净收益率指标时，“发行新股或债转股等增加的、归属于普通股的净资产”是不是考虑 5400 万即可？ 合并报表层面计算该指标时，是不是还是要考虑所收购子公司被收购前1-10月的净资产啊？假设是 2000 万。
多谢解答！头次碰上这类问题，把握不准

回答人：chenyiwei
考虑 5400 万即可。不需要考虑所收购子公司被收购前1-10月的净资产。